【裁判字號】    99,監,578
【裁判日期】    991021
【裁判案由】    選定監護人暨會同開具財產清冊之人
【裁判全文】
臺灣板橋地方法院民事裁定            99年度監字第578號
聲  請  人  丙○○
相  對  人  乙○○
上列當事人間聲請指定受監護宣告人之會同開具財產清冊之人事
件，本院裁定如下：
    主  文
指定甲○○（男、民國○○○年○月○○○日生、身分證統一編
號：Ｚ000000000號）為會同開具財產清冊之人。
聲請費用由聲請人負擔。
    理  由
一、按民法總則中華民國97年5 月2 日修正之條文施行前，已為
    禁治產宣告者，視為已為監護宣告，於修正施行後，適用修
    正後之規定，民法總則施行法第4 條第2 項定有明文。次按
    受監護宣告之人應置監護人。法院為監護之宣告時，應依職
    權就配偶、四親等內之親屬、最近1 年有同居事實之其他親
    屬、主管機關、社會福利機構或其他適當之人選定1 人或數
    人為監護人，並同時指定會同開具財產清冊之人。民法第11
    11條定有明文。
二、本件聲請意旨略以：相對人乙○○（男、民國33年12月27日
    生、身分證統一編號：Ｚ000000000號）係聲請人之配偶，因
    腦中風，呈現植物人狀態，現況無能力處理自己事務，經鈞
    院於97年10月2 日以97年度禁字第261 號裁定准許宣告為禁
    治產人，聲請人依法為相對人之法定監護人；茲因相對人未
    經法院指定會同開具財產清冊之人，而關係人甲○○為聲請
    人及相對人之子，彼此關係良好，甲○○亦有意願擔任會同
    開具財產清冊之人，爰聲請准予指定受監護宣告人之子甲○
    ○為會同開具財產清冊之人等語。
三、經查，聲請人主張其為受監護宣告人乙○○之配偶，相對人
    前經本院以97年度禁字261號裁定宣告禁治產，聲請人依法
    為相對人之法定監護人等情，經本院調閱民事裁定核閱屬實
    。又聲請人主張相對人未經法院指定會同開具財產清冊之人
    ，而關係人甲○○為聲請人及相對人之子，彼此關係良好，
    甲○○亦有意願擔任會同開具財產清冊之人之事實，業據聲
    請人提出甲○○戶籍謄本、同意書、親屬系統表等件為證，
    自堪信為真實。本院參酌甲○○為相對人之子，亦有意願擔
    任會同開具財產清冊之人，揆諸上開規定意旨，聲請人聲請
    指定甲○○為相對人之會同開具財產清冊之人，核無不合，
    應予准許，爰裁定如主文所示，以應實際需要。
四、依非訟事件法第21條第1 項，裁定如主文。
中    華    民    國    99    年    10    月    21    日
                  家事法庭  法  官  劉大衛
以上為正本係照原本作成。
如對本裁定抗告須於裁定送達後10日內向本院提出抗告狀，並應
繳納抗告費新臺幣1000元。
中    華    民    國    99    年    10    月    21    日
                            書記官  高玉彬

司法院資訊處製作；財團法人民間司法改革基金會備份。
